臺灣新北地方法院三重簡易庭裁定
111年度重秩字第21號
移送機關    新北市政府警察局三重分局  

被移送人    邱暐凌


上列被移送人因違反社會秩序維護法案件，經移送機關於以民國
111年1月17日新北警重刑字第1113804178號移送書移送審理，本
院裁定如下：
    主  文
一、邱暐凌無正當理由攜帶具有殺傷力之器械，處罰鍰新臺幣4,
    000元。
二、扣案之球棒（鋁製）1支、折疊刀1把沒入。
    事 實 理 由 及 證 據
一、被移送人於下列時、地有違反社會秩序維護法之行為：
　㈠時間：民國110 年11月23日00時31分許。
　㈡地點：新北市○○區○○○路0000號前。
　㈢行為：無正當理由攜帶具有殺傷力之器械球棒（鋁製）1之支
    、折疊刀1把。
二、上開事實，有下列之事證明屬實：
　㈠被移送人邱暐凌於警詢時之供述。
　㈡關係人洪聖原（下稱洪聖原）於警詢時之陳述。
　㈢扣押筆錄、扣押物品目錄表及系爭器械照片。
　㈣新北市政府三重分局光明派出所警員偵查報告。
三、按無正當理由攜帶具有殺傷力之器械、化學製劑或其他危險
    物品者，處3日以下拘留或新臺幣3萬元以下罰鍰，社會秩序
    維護法第63條第1項第1款定有明文。本條款之構成要件，須
    行為人客觀上有攜帶具有殺傷力之器械、化學製劑或其他危
    險物品之行為，且該攜帶係無正當理由，因而有危害於行為
    人攜帶所處時空之安全情形，始足當之。依上開要件，判定
    行為人有無違反本條款之行為，首須行為人有攜帶行為，次
    審酌該攜帶行為是否係無正當理由，再衡量行為人攜帶行為
    所處時空，因行為人於該時空有攜帶器械行為，而使該時空
    產生安全上危害。亦即就行為人客觀上之攜帶行為，依其攜
    帶之目的，考量行為人攜帶當時言詞舉動、時間、地點、身
    分等因素，據以認定其是否已構成本條款之行為。又本條款
    所謂之「器械」，乃指除竹木、石頭等自然界之物質外，依
    一般社會觀念足以對人之生命、身體、安全構成威脅，而具
    有危險性之人力製作供人持用之物品，合先敘明。
四、經查，被移送人於前揭時、地無正當理由攜帶具有殺傷力之
    球棒（鋁製）1支、折疊刀1把乙節，業據被移送人於警訊時
    坦承不諱，並有扣押筆錄、扣押物品目錄表及系爭器械照片
    可資佐證，且觀諸上開照片可知，扣案折疊刀與球棒同為金
    屬製品，均質地堅硬，依一般社會觀念，已足以對人之生命
    、身體、安全構成威脅，殺傷力甚強，常有危害於一般安全
    情形。被移送人辯稱：球棒與折疊刀都放在車廂中，沒有拿
    出來，因與洪聖原所駕駛之車輛發生碰撞，同行之女友為了
    要拿手機通知家人發生車禍，始打開車廂，將放在女友包包
    上方的球棒拿起，也沒有拿出折疊刀，並未出言恐嚇關係人
    洪聖原，球棒跟折疊刀係作為防身用等云云。惟依洪聖原證
    稱：當時係伊與被移送人發生交通事故，被移送人稱伊突然
    剎車導致碰撞，伊則表示地上沒有煞車痕，是被移送人從後
    方撞到伊，之後被移送人就將機車座椅掀開拿出球棒，伊說
    要報警，被移送人才將球棒放回機車車廂內等語。由此可見
    ，被移送人稱係為拿取包包始將球棒拿起等云云，尚非可採
    ，況隨身攜帶刀械，本易生事端，造成社會秩序之不安，倘
    持之朝他人揮砍，當有成傷或致死之可能，依一般社會觀念
    ，已足以對人之生命、身體、安全構成威脅，有危害一般社
    會安全之虞，是被告空以防身為辯，核非正當事由，無可採
    信。
六、核被移送人所為，係違反社會秩序維護法第63條第1項第1款
    之行為，應依法論處。本院審酌被移送人違反之動機、手段
    、品行及違反義務之程度等一切情狀，量處如主文所示之處
    罰。
七、又扣案之球棒（鋁製）1支、折疊刀1把，被移送人陳稱係自
    他處撿到，並將之帶回家放在車上防身用等語，應可認為被
    移送人所有，且係供違反本法行為所用之物，爰依社會秩序
    維護法第22條第3項之規定，併予宣告沒入。
九、依社會秩序維護法第46條第1項、第63條第1項第1款、第22
    條第3項，裁定如主文。
中　　華　　民　　國　　111 　年　　1 　　月　　24　　日
　　　　　　　　　三重簡易庭  法  官  王凱俐
以上正本證明與原本無異。
如不服本裁定，得於裁定書送達之翌日起5日內，以書狀敘述理
由，向本庭（新北市○○區○○路0段000號）提出抗告。
中　　華　　民　　國　　111 　年　　1 　　月　　24　　日
　                            書記官  林穎慧